臺灣高等法院刑事判決
109年度上訴字第2090號
上  訴  人  臺灣宜蘭地方檢察署檢察官
被      告  游奇達



上列上訴人因被告違反洗錢防制法等案件，不服臺灣宜蘭地方法
院109年度訴字第43號，中華民國109年4月29日第一審判決（起
訴案號：臺灣宜蘭地方檢察署108年度偵字第4844號），提起上
訴，本院判決如下：
    主  文
上訴駁回。
    事實及理由
一、本案經本院審理結果，認原審以被告游奇達犯刑法第30條第
    1項前段、第339條第1項之幫助詐欺取財罪，判處被告拘役4
    0日，如易科罰金，以新臺幣(下同)1,000元折算一日，緩刑
    2年。認事用法及量刑均無不當，應予維持，並引用第一審
    判決書記載之事實、證據及理由（如附件）。
二、檢察官上訴意旨略以：金融帳戶事關個人財產權益之保障，
    衡諸常情，除非本人或與本人具有親密關係者，難認有何理
    由可自由流通使用該帳戶，因此一般人均有妥為保管及防止
    他人任意使用之認識，縱特殊情況偶須交付他人使用，亦必
    深入瞭解他人用途暨其合理性，始予提供。且此等專有性甚
    高物品如落入未經闡明正常用途之不明人士手中，極易被利
    用為詐欺、恐嚇取財等與財產犯罪有關之犯罪工具，業經傳
    播媒體廣為報導，並為政府機關及各金融機構不斷呼籲民眾
    應謹慎控管己有帳戶，切勿出賣或任意交付個人帳戶，以免
    淪為詐騙者之幫助工具，此等事項早已成為一般人依通常生
    活易於認知及體察之常識。而有犯罪意圖者，非有正當理由
    ，竟徵求他人提供帳戶使用，在客觀上即可預見其目的，係
    供為不明來源之資金存入後再行領出使用，並藉此他人帳戶
    存提之過程以隱瞞其資金來源、去向以免幕後之行為人身分
    曝光等用意。洗錢防制法於民國105年12月28日修正公布，於
    公布日後6個月即106年6月28日開始施行。該法第2條修正理由
    第3點記載：「維也納公約第3條第1項第b款第ii目規定洗錢
    行為態樣，包含隱匿或掩飾該財產的真實性質、來源、所在地
    、處置、轉移、相關的權利或所有權之洗錢類型，例如：㈠犯罪
    行為人出具假造的買賣契約書掩飾某不法金流；㈡貿易洗錢態樣中
    以虛假貿易外觀掩飾不法金流移動；㈢知悉他人有將不法所得轉購
    置不動產之需求，而擔任不動產之登記名義人或成立人頭公司
    擔任不動產之登記名義人以掩飾不法所得之來源；㈣提供帳戶以
    掩飾不法所得之去向，例如：販售帳戶予他人使用。」修正後
    條文雖未完整規範上開公約所列全部隱匿或掩飾態樣，然已揭
    示提供、販售帳戶予他人使用，係掩飾不法所得去向之典型行
    為。被告為貪圖每個金融帳戶每10日可得1萬元之不合理報
    酬，知悉對方從事犯罪行為，仍提供其所有之臺灣新光商業
    銀行帳戶，供該集團使用以掩飾資金流向，故被告對於洗錢
    防制法第2條第2款之「掩飾或隱匿特定犯罪所得之本質、來
    源、去向、所在、所有權、處分權或其他權益」，已具有不
    確定故意甚明。核被告所為，自構成刑法第30條第1項、第3
    39條第1項之幫助詐欺取財及違反洗錢防制法第14條第1項違
    背同法第2條第2款之洗錢罪嫌。
三、經查： 
  ㈠洗錢防制法於民國105年12月28日公告修正，於106年6月28
    日生效施行，縱同法第2條立法理由第3點稱：「維也納公約
    第3條第1項第b款第ii目規定洗錢行為態樣，包含『隱匿或
    掩飾該財產的真實性質、來源、所在地、處置、轉移、相關
    的權利或所有權』之洗錢類型，例如：㈠犯罪行為人出具假
    造的買賣契約書掩飾某不法金流；㈡貿易洗錢態樣中以虛假
    貿易外觀掩飾不法金流移動；㈢知悉他人有將不法所得轉購
    置不動產之需求，而擔任不動產之登記名義人或成立人頭公
    司擔任不動產之登記名義人以掩飾不法所得之來源；㈣提供
    帳戶以掩飾不法所得之去向，例如：販售帳戶予他人使用；
    廠商提供跨境交易使用之帳戶作為兩岸詐欺集團處理不法贓
    款使用。原條文並未完整規範上開公約所列全部隱匿或掩飾
    態樣，而為亞太防制洗錢組織（Asia/Pacific Group on
    Money Laundering，下稱APG）2007年相互評鑑時具體指摘
    洗錢之法規範不足，爰參酌澳門預防及遏止清洗黑錢犯罪法
    第3條第3項等規定，修正第1款後移列修正條文第2款。」然
    此僅屬洗錢行為態樣之例示說明，至具體個案是否成立洗錢
    罪，仍須視各該犯行是否該當洗錢罪之構成要件而定。
  ㈡洗錢防制法第4條立法理由第4點稱：「有關洗錢犯罪之追訴
    ，主要係透過不法金流流動軌跡，發掘不法犯罪所得，經由
    洗錢犯罪追訴遏止犯罪誘因。因此，洗錢犯罪之追訴，不必
    然僅以特定犯罪本身經有罪判決確定為唯一認定方式。況洗
    錢犯罪以特定犯罪為前置要件，主要著眼於對不法金流軌跡
    之追查，合理建構其追訴基礎，與前置之特定犯罪成立與否
    ，或是否有罪判決無關，故不以該特定犯罪行為經有罪判決
    為唯一證明方法。縱該特定犯罪行為因程序問題（如因被告
    經通緝而無法進行審判程序者）或其他原因（如被告因心神
    喪失）而無法或尚未取得有罪判決者，檢察官仍得以判決以
    外之其他積極事證證明財物或財產上利益屬特定犯罪所得。
    況防制洗錢金融行動工作組織（Financial Action Task
    Force，下稱FATF）40項建議第3項建議，要求各國於進行洗
    錢犯罪之立法時，應明確規定『證明某資產是否為特定犯罪
    所得時，不須其前置特定犯罪經有罪判決為必要』，且APG
    2007年第2輪相互評鑑及其後進展分析報告中，均多次質疑
    我國未立法明定而有缺失，為因應上開國際組織建議，爰增
    訂第2項，以資明確。」由此可知，洗錢罪之成立，固不以
    特定犯罪業經有罪判決為必要，然仍以前置之特定犯罪為要
    件，若特定犯罪行為尚未發生，自無成立洗錢罪之餘地。
  ㈢洗錢防制法第1條立法理由第2點稱：「我國為APG之會員國
    ，有遵守FATF於2012年發布之防制洗錢及打擊資助恐怖主義
    與武器擴散國際標準40項建議規範之義務，而我國近來司法
    實務亦發現金融、經濟、詐欺及吸金等犯罪所佔比率大幅升
    高，嚴重戕害我國金流秩序，影響金融市場及民生經濟，本
    次修正幅度相當大，目的在重建金流秩序為核心，特別是落
    實公、私部門在洗錢防制之相關作為，以強化我國洗錢防制
    體質，並增進國際合作之法制建構為主，爰修正本條之立法
    目的。」可見本次洗錢防制法之修正，其規範目的係基於配
    合FATF2012年40項建議所為。觀諸FATF2012年40項建議第3
    項建議所示：「各國應依維也納公約及巴勒摩公約將洗錢定
    義為刑事犯罪。(Countries should criminalise 
    money laundering on the basis of the Vienna 
    Convention and the Palermo Convention.)」而維也納公
    約（全名為聯合國禁止非法販運麻醉藥品和精神藥物公約，
    即United Nations Convention against Illicit Traffic 
    in Narcotic Drugs and Psychotropic Substance）第3條
    第1項b款、c款規定：「各締約國應採取可能必要的措施將
    下列故意行為確定為其國內法中的刑事犯罪：(b)明知財
    產得自按本款(a)項確定的任何犯罪或參與此種犯罪的行為
    ，為了隱瞞或掩飾該財產的非法來源，或為了協助任何涉
    及此種犯罪的人逃避其行為的法律後果而轉換或轉讓該財
    產；明知財產得自按本款(a)項確定的犯罪或參與此種犯
    罪的行為，隱瞞或掩飾該財產的真實性質、來源、所在地
    、處置、轉移、相關的權利或所有權；(c)在收取財產時
    明知財產得自按本款(a)項確定的犯罪或參與此種犯罪的行
    為而獲取、佔有或使用該財產。（Each Party shall 
    adopt such measures as may be necessary to 
    establish as criminal offences under its domestic 
    law, when committed intentionally: (b)(i) The 
    conversion or transfer of property, knowingthat 
    such property is derived from any offence or
    offences established in accordance with subparagraph
     (a) of this paragraph, or from an act of 
　　participation in such offence or offences, for the
    purpose of concealing or disguising the illicit
    origin of the property or of assisting any person
    who is involved in the commission of such an offence
    or offences to evade the legal consequences of his
    actions; (ii) The concealment or disguise of the 
    true nature, source, location, disposition, 
　　movement,rights with respect to, or ownership of 
　　property, knowing that such property is derived from
     an offence or offences established in accordance 
　　with subparagraph (a) of this paragraph or from an 
　　act of participation in such an offence or offences;
     (c) Subject to its constitutional principles and th
    e
    basic concepts of its legal system: (i) The
    acquisition, possession or use of property, knowing,
    at the time of receipt, that such property was
    derived from an offence or offences established in
    accordance with subparagraph (a) of this paragraph 
    or from an act of participation in such offence or
    offences.）」巴勒摩公約（全名為聯合國打擊跨國有組織
    犯罪公約，即United Nations Convention against
    Transnational Organized Crime）第6條第1項a款、b款規
    定：「各締約國均應依照其本國法律基本原則採取必要的立
    法及其他措施，將下列故意行為規定為刑事犯罪：(a)明
    知財產為犯罪所得，為隱瞞或掩飾該財產的非法來源，或為
    協助任何參與實施上游犯罪者逃避其行為的法律後果而轉換
    或轉讓財產；明知財產為犯罪所得而隱瞞或掩飾該財產的
    真實性質、來源、所在地、處置、轉移、所有權或有關的權
    利；(b)在得到財產時，明知其為犯罪所得而仍獲取、佔
    有或使用。（Each State Party shall adopt, in
    accordance with fundamental principles of its
    domestic law, such legislative and other measures as
    may be necessary to establish as criminal offences,
    when committed intentionally: (a)(i) The conversion 
    or transfer of property, knowing that such property
    is the proceeds of crime, for the purpose of 
    concealing or disguising the illicit origin of the 
    property or of helping any person who is involved 
　　in the commission of the predicate offence to evade 
    the legal consequences of his or her action; (ii) 
　　The concealment or disguise of the true nature, 
　　source, location, disposition, movement or ownership
     of or rights with respect to property, knowing that
     such property is the proceeds of crime; (b) Subject
     to the basic concepts of its legal system: (i) The 
　　acquisition, possession or use of property, 
　　knowing, at the time of receipt, that such property 
    is the proceeds of crime.）」由上可知，前開國際公約
    規定行為人須明知系爭財產係源自犯罪或特定犯罪，且來源
    犯罪或特定犯罪須已發生，而為隱瞞或掩飾系爭財產之行為
    ，始成立洗錢罪。
  ㈣綜上，洗錢防制法第14條第1項之洗錢罪，旨在防止特定犯
    罪不法所得之資金或財產，藉由洗錢行為轉換成為合法來源
    之資金或財產，切斷資金與當初犯罪行為之關聯性，隱匿犯
    罪行為或該資金不法來源或本質，使偵查機關無法藉由資金
    之流向追查犯罪者。參照前開立法理由及國際公約意旨，依
    目的性解釋原則，應認行為人主觀上須明知所欲掩飾、隱匿
    之不法所得係源於特定犯罪，且該特定犯罪及犯罪所得已存
    在，而行為人客觀上有積極為掩飾、隱匿該特定犯罪所得之
    行為，始構成洗錢罪。是縱行為人客觀上有洗錢防制法第2
    條或該條立法理由第3點之洗錢行為，倘行為人主觀上並非
    明知所欲掩飾、隱匿之不法所得係源於特定犯罪，或該特定
    犯罪及犯罪所尚未存在，核與洗錢罪之構成要件不符，自不
    構成洗錢罪。質言之，縱行為人有提供帳戶予他人，經他人
    嗣後持以作為詐欺取財之用，惟倘行為人提供帳戶時，並非
    明知他人會以該帳戶作為詐欺取財之用，或當時他人尚未實
    行詐欺取財行為或犯罪所得尚未存在，仍不得論以洗錢罪。
  ㈤被告提供其個人帳戶予詐欺集團成員時，詐欺集團成員尚未
    對告訴人張玉湘進行詐騙，告訴人亦尚未交付款項予詐欺集
    團成員，則該特定犯罪行為既未實行，犯罪所得亦未存在，
    況本件僅足證明被告有容任他人以上開帳戶作為詐欺取財所
    用之不確定故意，並無證據證明被告明知上開帳戶內之財產
    係詐欺取財之犯罪所得，自無從對被告論以洗錢罪。檢察官
    上訴主張被告成立洗錢罪，要非可採，其上訴為無理由，應
    予駁回。
據上論斷，應依刑事訴訟法第368條、第373條，判決如主文。
本案經檢察官陳佳秀到庭執行職務。
中　　華　　民　　國　　109 　年　　7 　　月　　21　　日
                  刑事第二十五庭 審判長法  官 宋松璟
                                       法  官 陳彥年
                                       法  官 文家倩
以上正本證明與原本無異。
檢察官如不服本判決，應於收受送達後20日內向本院提出上訴書
狀，惟須受刑事妥速審判法第9條限制。其未敘述上訴之理由者
，並得於提起上訴後20日內向本院補提理由書(均須按他造當事
人之人數附繕本)「切勿逕送上級法院」。
刑事妥速審判法第9條：
除前條情形外，第二審法院維持第一審所為無罪判決，提起上訴
之理由，以下列事項為限：
一、判決所適用之法令牴觸憲法。
二、判決違背司法院解釋。
三、判決違背判例。
刑事訴訟法第 377 條至第 379 條、第 393 條第 1 款之規定，
於前項案件之審理，不適用之。
                                       書記官 桑子樑
中　　華　　民　　國　　109 　年　　7 　　月　　21　　日
附錄本案論罪科刑法條：
中華民國刑法第339條
意圖為自己或第三人不法之所有，以詐術使人將本人或第三人之
物交付者，處5年以下有期徒刑、拘役或科或併科50萬元以下罰
金。
以前項方法得財產上不法之利益或使第三人得之者，亦同。
前二項之未遂犯罰之。
附件 
臺灣宜蘭地方法院刑事判決
                                       109年度訴字第43號
公　訴　人　臺灣宜蘭地方檢察署檢察官
被　　　告　游奇達　男　53歲（民國00年0月0日生）
                    身分證統一編號：Z000000000號
                    住宜蘭縣○○鎮○○路0段000號
                    居宜蘭縣○○鎮○○路00巷00號
上列被告因詐欺案件，經檢察官提起公訴（108年度偵字第4844
號），被告於本院準備程序進行中，就被訴事實為有罪之陳述，
經本院告知簡式審判程序意旨，並聽取當事人之意見後，本院合
議庭裁定由受命法官獨任依簡式審判程序審理，判決如下：
    主  文
游奇達幫助犯詐欺取財罪，處拘役肆拾日，如易科罰金，以新臺
幣壹仟元折算壹日。緩刑貳年。
    事  實
一、游奇達明知將金融帳戶提供他人使用，可能因此幫助他人從
    事詐欺取財行為而用以處理犯罪所得，竟不違背其本意，基
    於幫助他人詐欺取財之不確定犯意，於民國108年6月14日前
    某日，依某詐騙集團以「台灣運動彩券公司」之名義在通訊
    軟體臉書上刊登之廣告，與某真實姓名年籍不詳之詐欺集團
    所屬成員自稱為「林雅雯」之人聯繫，其向游奇達言明以每
    個金融帳戶每10日新臺幣（下同）1萬元之代價租用，游奇
    達即於108年6月14日下午5時3分許，在統一便利商店詮祥門
    市，以店到店方式，將個人所申辦之臺灣新光商業銀行帳號
    0000000000000 號帳戶，寄送予該人，再由該人輾轉提供某
    詐欺集團使用，以此方式幫助該詐欺集團從事詐欺取財之犯
    行。迨該詐欺集團成員取得上開帳戶後，即意圖為自己不法
    之所有，於108年7月6日下午4時27分許，以電話佯稱張玉湘
    有筆網路購物訂單，要求張玉湘至自動櫃員機操作取消訂單
    ，致張玉湘陷於錯誤，遂於同日下午5時51分許，在桃園市○
    ○區○○路0段000號龍岡郵局操作自動櫃員機，轉帳2萬9,987
    元至游奇達上揭帳戶，旋遭提領一空。嗣告訴人張玉湘察覺
    有異後報警處理，始循線查悉上情。
二、案經張玉湘訴由宜蘭縣政府警察局礁溪分局報請臺灣宜蘭地
    方檢察署檢察官偵查起訴。
    理  由
壹、程序部分：
    本件被告游奇達所犯係死刑、無期徒刑或最輕本刑為3年以
    上有期徒刑以外之罪，其於準備程序中就被訴事實均為有罪
    之陳述，經本院告知簡式審判程序之旨，並聽取當事人意見
    後，經本院合議庭依刑事訴訟法第273條之1第1項規定裁定
    由受命法官獨任進行簡式審判程序，合先敘明。
貳、認定事實之理由與依據：
    上開犯罪事實，業據被告游奇達於本院準備程序及審理時均
    坦承不諱，核與證人即告訴人張玉湘之證述情節相符，並有
    臺灣新光商業銀行股份有限公司集中作業部108年8月7日新
    光銀集作字第1080113067號函附帳戶基本資料及往來明細、
    桃園市政府警察局中壢分局龍興派出所受理詐騙帳戶通報警
    示簡便格式表、金融機構聯防機制通報單、內政部反詐騙諮
    詢專線紀錄表、桃園市政府警察局中壢分局龍興派出所受理
    刑事案件報案三聯單、受理各類案件紀錄表、郵政自動櫃員
    機交易明細表、LINE對話紀錄、交貨便收據2份及電子發票
    、代收款專用繳款證明、藍海社區服務中心108年6月份、7
    月份值班表各1份等在卷可稽。又刑法上之故意，區分直接
    故意（確定故意）與間接故意（不確定故意），「行為人對
    於構成犯罪之事實，明知並有意使其發生者」為直接故意，
    「行為人對於構成犯罪之事實，預見其發生而其發生並不違
    背其本意者」為間接故意。另按在金融機構開設存款帳戶，
    係針對個人資金流通運用，作為個人理財之工具，存摺、提
    款卡及密碼乃供帳戶持有人於金融機構自動櫃員機前識別身
    分而設，具有顯著之屬人性，此乃眾所周知之社會生活基本
    常識。而從事財產犯罪者，刻意使用他人提供之帳戶存提金
    錢，並隱瞞其流程，避免犯罪行為人身分曝光，一般人均可
    輕易理解。是依一般人之生活經驗，若見不認識之他人向己
    索取存摺、提款卡及密碼，衡情對於該等物件可能供犯罪者
    作為詐欺取財等不法目的使用，當有合理之認知。況且，目
    前詐欺者活動頻繁，經常收集他人存摺、提款卡及密碼作為
    犯罪工具，社會大眾應多加注意防免等情，早為傳播媒體及
    政府機關廣為報導、宣傳多年。本件被告行為時已年滿50歲
    、二專畢業、從事社區保全，已有工作經驗，依被告之社會
    、生活經驗，對於交付金融帳戶之存摺、提款卡及密碼予他
    人後，可能成為詐欺者犯罪工具一節，應有上述一般性之認
    識。足證被告主觀上具有幫助詐欺取財之不確定故意，要無
    疑義。綜此，本案事證至明，應依法論科。
參、論罪科刑：
一、按刑法上之幫助犯，係對於犯罪與正犯有共同之認識，而以
    幫助之意思，對於正犯資以助力，而未參與實施犯罪之行為
    者而言（最高法院75年度台上字第1509號、84年度台上字第
    5998號、88年度台上字第1270號判決意旨參照）。準此，被
    告將上開帳戶之存摺、提款卡及密碼提供予他人使用，使該
    他人持以向告訴人張玉湘詐取財物，顯係基於幫助他人詐欺
    財物之犯意而為，惟此僅係就他人之詐欺取財犯行提供助力
    ，屬構成要件以外之行為，應論以幫助犯。是核被告所為，
    係犯刑法第30條第1項、第339條第1項之幫助詐欺取財罪。
    再被告以幫助他人犯罪之意思而參與犯罪構成要件以外之行
    為，為詐欺取財罪之幫助犯，爰依刑法第30條第2項之規定
    ，減輕其刑。
二、爰以行為人之責任為基礎，審酌被告將上開帳戶之存摺、提
    款卡及密碼提供予他人使用，以此方式幫助該他人從事詐欺
    取財之犯行，致使此類犯罪手法層出不窮，更造成犯罪偵查
    追訴的困難性，嚴重危害交易秩序與社會治安，所為實無足
    取，且該他人取得上開帳戶後，持以向告訴人張玉湘詐取金
    額，侵害財產法益之情節及程度已難謂輕微，惟念及被告犯
    後已坦承犯行，並與告訴人張玉湘達成和解，願意給付新臺
    幣（下同）29,987元予上開告訴人張玉湘，告訴人已收到被
    告匯入之款項，願意原諒被告，此有本院109年3月20日、4
    月17日準備程序筆錄及109年4月17日審判筆錄各1份在卷可
    稽，可見被告願意彌補其所犯錯誤，犯後態度良好。兼衡其
    犯罪動機、目的、手段等一切情狀，量處如主文所示之刑，
    並諭知易科罰金折算標準。再查，被告前未曾因故意犯罪受
    有期徒刑以上刑之宣告，此有臺灣高等法院被告前案紀錄表
    1份附卷可稽，且被告於本院審理中一再表示悔過檢討之心
    意，本院認其經此偵審、科刑教訓後，應已知所警惕，信無
    再犯之虞，因認所宣告之刑，以暫不執行為適當，併予宣告
    緩刑2年，以啟自新。
三、至公訴意旨雖認被告所為係涉犯刑法第30條第1項、第339條
    第1項之幫助詐欺取財罪及洗錢防制法第14條第1項、第2條
    第2款之洗錢罪，2罪為想像競合犯關係，應從一重之洗錢罪
    處斷，然查，105年12月28日修正公布，於106年6月28日生
    效施行之洗錢防制法第2條雖規定：「本法所稱洗錢，指下
    列行為：一、意圖掩飾或隱匿特定犯罪所得來源，或使他人
    逃避刑事追訴，而移轉或變更特定犯罪所得。二、掩飾或隱
    匿特定犯罪所得之本質、來源、去向、所在、所有權、處分
    權或其他權益者。三、收受、持有或使用他人特定犯罪所得
    。」，而本條所稱之特定犯罪，依同條例第3條第3款之規定
    ，固包括刑法第339條之詐欺取財罪在內。然慮及洗錢防制
    法之制定，旨在防止特定犯罪不法所得之資金或財產，藉由
    洗錢行為，諸如經由各種金融機關或其他交易管道，轉換成
    為合法來源之資金或財產，切斷資金與當初犯罪行為之關連
    性，隱匿犯罪行為或該資金不法來源或本質，使偵查機關無
    法藉由資金之流向追查犯罪行為人，其所保護之法益為國家
    對特定犯罪之追訴及處罰。而就被告提供帳戶幫助犯罪之目
    的，尚無證據係為掩飾，隱匿該等犯罪所得之本質、來源、
    去向、所在，或使他人逃避刑事追訴而移轉或變更特定犯罪
    所得之情事；況且，本件係被告以外之真實姓名年籍不詳之
    成年人為訛詐行為，利用被告所提供之帳戶，要求被害人將
    金錢直接匯入被告帳戶之行為，屬於該等正犯實施詐欺行為
    之犯罪手段，並非為訛詐行為之真實姓名年籍不詳之成年人
    於取得財物後，另為掩飾、隱匿詐欺所得之行為，亦非被告
    於該詐欺行為人實施詐欺犯罪取得財物後，另由被告為之掩
    飾、隱匿。是被告所為，並不該當於洗錢防制法第14條第1
    項之洗錢罪，公訴意旨認被告此部分並涉有洗錢防制法第14
    條第1項之罪嫌，容有誤會，惟此部分罪嫌與上開幫助詐欺
    取財罪間具有想像競合犯關係，爰就此部分不另為無罪之諭
    知，附此敘明。
四、又上開帳戶之存摺、提款卡及密碼，交予詐欺者使用，而告
    訴人遭詐騙後匯款至被告提供之上開帳戶，已如前述，顯見
    上開物品係詐欺正犯為從事詐欺犯罪使用，而向被告取得之
    供犯罪所用之物，故上開物品係該詐欺正犯所有，依第38條
    第2 項前段之規定，不予宣告沒收，則原需依刑法第38條第
    4 項之規定追徵其價額，惟被告之提款卡單獨存在不具刑法
    上之非難性，倘予追徵，除另使刑事執行程序開啟之外，對
    於被告犯罪行為之不法、罪責評價並無影響，復不妨被告刑
    度之評價，對於沒收制度所欲達成或附隨之社會防衛亦無任
    何助益，欠缺刑法上重要性，更可能因刑事執行程序之進行
    ，致使被告另生訟爭之煩及公眾利益之損失，是本院認無追
    徵之必要，爰依刑法第38條之2 第2 項之規定，不予宣告追
    徵。另上開存摺、提款卡，既屬詐欺者所有，原應依刑法第
    38條第3 項之規定宣告沒收，惟上開規定之立法理由，係為
    避免被告為規避犯罪所用之物遭沒收，而將犯罪所用之物移
    轉於第三人所有，藉此脫免沒收之法律效果，然本件被告係
    基於不確定故意交付存摺、提款卡等物予詐欺正犯供本件幫
    助詐欺犯行所用，與刑法第38條第3 項規定之立法理由意旨
    不符，因此，爰不依上開規定宣告沒收。又本件並無事證證
    明被告已取得販賣帳戶之代價，被告既無實際犯罪所得，自
    無宣告沒收犯罪所得之餘地，附此敘明。
據上論斷，應依刑事訴訟法第273條之1第1項、第299條第1項前
段，刑法第30條第1項前段、第2項、第339條第1項、第41條第1
項前段、第74條第1項第1款，刑法施行法第1條之1第1項，判決
如主文。
本案經檢察官蔡豐宇提起公訴，檢察官張學翰到庭執行職務。
中　　華　　民　　國    109    年    4     月    29   日
 
                       刑事第二庭  法  官  陳嘉瑜
以上正本證明與原本無異。                       
如不服本判決應於收受判決後20日內向本院提出上訴書狀，並應
敘述具體理由。其未敘述上訴理由者，應於上訴期間屆滿後20日
內向本院補提理由書(均須按他造當事人之人數附繕本)「切勿逕
送上級法院」。
                                   書記官  翁靜儀
中　　華　　民　　國　 109　　年　　4 　　月　　29　　日
附錄論罪科刑法條
中華民國刑法第339條
意圖為自己或第三人不法之所有，以詐術使人將本人或第三人之
物交付者，處5 年以下有期徒刑、拘役或科或併科50萬元以下罰
金。
以前項方法得財產上不法之利益或使第三人得之者，亦同。
前二項之未遂犯罰之。